【裁判字號】    97,裁,4573
【裁判日期】    970925
【裁判案由】    發明專利舉發
【裁判全文】
最  高  行  政  法  院  裁  定
                                      97年度裁字第4573號
上  訴  人  致茂電子股份有限公司
代  表  人  甲○○
訴訟代理人  張慧明  律師
被 上訴 人  經濟部智慧財產局
代  表  人  王美花
參  加  人  乙○○
訴訟代理人  吳梓生  律師
上列當事人間發明專利舉發事件，上訴人對於中華民國97年5月2
9日臺北高等行政法院96年度訴字第4009號判決，提起上訴，本
院裁定如下：
    主  文
上訴駁回。
上訴審訴訟費用由上訴人負擔。
    理  由
一、按對於高等行政法院判決之上訴，非以其違背法令為理由，
    不得為之，行政訴訟法第242條定有明文。依同法第243條第
    1項規定，判決不適用法規或適用不當者，為違背法令；而
    判決有同條第2項所列各款情形之一者，為當然違背法令。
    是當事人對於高等行政法院判決上訴，如依行政訴訟法第24
    3條第1項規定，以高等行政法院判決有不適用法規或適用不
    當為理由時，其上訴狀或理由書應有具體之指摘，並揭示該
    法規之條項或其內容；若係成文法以外之法則，應揭示該法
    則之旨趣；倘為司法院解釋或本院之判例，則應揭示該判解
    之字號或其內容。如以行政訴訟法第243條第2項所列各款情
    形為理由時，其上訴狀或理由書，應揭示合於該條項各款之
    事實。上訴狀或理由書如未依此項方法表明，或其所表明者
    與上開法條規定不合時，即難認為已對高等行政法院判決之
    違背法令有具體之指摘，其上訴自難認為合法。
二、本件上訴人對於高等行政法院判決上訴，主張：系爭專利「
    IC測試處理機」係完全利用同一個「受測IC/完測IC之送料
    機構」來負責待測IC和完測IC的運送，而引證案「系統層級
    測試裝置」新型專利案，係由2個不同的機構「安裝器」及
    「出料機」來負責待測試和完成測試之積體電路的運送；其
    中「安裝器」係用以運送待測試的積體電路，而另一「出料
    機」則用以將測試完成的積體電路移到該測試實體板之外，
    故二者的構成及技術手段明顯不同。被上訴人將引證案兩個
    不同機構之「安裝器」及「出料機」加以組合，而認定系爭
    專利單一「受測IC/完測IC之送料機構」為不具新穎性，此
    顯違反「審查新穎性時，不得就該發明與一份引證文件中之
    部分技術內容的組合，進行比對」之原則。而縱認定前揭引
    證案將「安裝器」及「出料機」加以組合成系爭專利一「受
    測IC/完測IC之送料機構」，係熟習該項技術者所易於推導
    者，亦仍違反新穎性應僅限於「直接且無歧異」之條件，原
    審顯混淆新穎性與進步性判斷之不同界限，且其未予說明該
    引證案應如何組合，亦有判決不備理由之違誤。又在引證案
    說明書中並無載明「中央處理單元」技術特徵之情形下，原
    審竟能推導出系爭專利之中央處理單元技術特徵，其判決理
    由除有矛盾外，更逾越新穎性之判斷界限等語，雖以該判決
    違背法令為由，惟核其上訴理由，係就原審取捨證據、認定
    事實之職權行使，指摘其為不當，並就原審已論斷者，泛言
    未論斷，或就原審所為論斷，泛言其論斷矛盾，而非具體表
    明合於不適用法規、適用法規不當、或行政訴訟法第243條
    第2項所列各款之情形，難認對該判決之如何違背法令已有
    具體之指摘。依首開規定及說明，應認其上訴為不合法。
三、據上論結，本件上訴為不合法。依行政訴訟法第249條第1項
    前段、第104條、民事訴訟法第95條、第78條，裁定如主文
    。
中    華    民    國    97    年    9     月    25    日
                    最高行政法院第三庭
                        審判長法官  黃  璽  君
                              法官  吳  慧  娟
                              法官  鄭  忠  仁
                              法官  黃  本  仁
                              法官  吳  東  都
以  上  正  本  證  明  與  原  本  無  異
中    華    民    國    97    年    9     月    26    日
                              書記官  彭  秀  玲


司法院資訊處製作；財團法人民間司法改革基金會備份。
